【裁判字號】    96,交聲,1973
【裁判日期】    970131
【裁判案由】    交管條例聲異
【裁判全文】
臺灣板橋地方法院交通事件裁定  96年度交聲字第1973號
原處分機關  交通部公路總局臺北區監理所
異  議  人  乙○○
上列受處分人因違反道路交通管理處罰條例事件，對於交通部公
路總局臺北區監理所於民國九十六年十二月四日所為之處分（原
處分案號：北監自裁字裁四○—Ｃ00000000號）聲明異
議，本院裁定如下：
    主  文
原處分撤銷。
乙○○不罰。
    理  由
一、原處分意旨略以：異議人即受處分人乙○○於民國九十五年
    三月六日下午六時二十分許，駕駛車牌號碼六○九八─ＭＳ
    號自用小客車，行經臺北縣新莊市○○路與中港路口不依標
    誌指示轉彎，經臺北縣政府警察局新莊分局交通分隊，填製
    北縣警交字第Ｃ00000000號舉發違反道路交通管理
    事件通知單當場舉發。嗣經原處分機關於九十六年十二月四
    日以北監自裁字裁四○—Ｃ00000000號違反道路交
    通管理事件裁決書，依道路交通管理處罰條例第四十八條第
    一項第二款、第六十三條第一項第一款規定及違反道路交通
    管理事件統一裁罰基準表裁處罰鍰新臺幣（下同）一千八百
    元，並記違規點數一點。
二、異議意旨略以：異議人於十幾年前因罹患僵直性脊椎炎而無
    法駕車，怎可能會有罰單，希望查明，爰依法聲明異議等語
    。
三、經查：證人甲○○於本院調查時結證稱：伊係車牌號碼六○
    九八─ＭＳ號自用小客車之車主，該車於九十五年三月六日
    時係出租給客人使用，承租人是劉大虎，自九十五年二月一
    日起承租一個月，他當時拿他舅舅的證件來租車，此承租人
    於九十五年三、四月間因為販毒被警察打死了，事發時，警
    察查到伊是車主，所以當時有被中和興南派出所的警員約談
    ，伊沒有看過在庭之異議人，異議人並不是租車的人等語，
    復有汽車租賃契約書及承租人劉大虎之國民身分證影本各一
    份在卷可憑。由上可徵，本件違規駕駛人實非異議人乙○○
    ，是異議人辯稱上情，應堪採信。從而，本件違規駕駛人既
    非異議人，復查無其他積極證據足認異議人有原處分意旨所
    指之違規情形，異議人此項違規事實即屬不能證明，自難逕
    依道路交通管理處罰條例第四十八條第一項第二款、第六十
    三條第一項第一款之規定處罰。原處分機關未察及此遽為上
    開處分，於法容有違誤。從而，本件異議為有理由，爰依法
    撤銷原處分，另裁定不罰。
據上論斷，應依道路交通案件處理辦法第二十條，裁定如主文。
中    華    民    國    97    年    1     月    31    日
                        交通法庭  法  官  張筱琪
上列正本證明與原本無異。
如不服本裁定，應於裁定送達後5 日內敘明抗告理由，向本院提
出抗告狀。
                                  書記官  林怡君
中    華    民    國    97    年    1     月    31    日


司法院資訊處製作；財團法人民間司法改革基金會備份。
